Nguyễn Thùy Trang

Ngày sinh: 17-05-1993

Giới tính: Nữ

Tình trạng: Độc thân Quốc tịch: Việt Nam Tôn giáo: Không

Địa chỉ hiện tại: Số 6, Đường số 16, Chung cư Linh Trung,

P. Linh Trung, Q. Thủ Đức, Tp.HCM

Di động: 01235.096.500

E-mail: claire.trangnguyen93@gmail.com



"Cách hay nhất để tiên đoán tương lai là tạo ra nó"

MỤC TIÊU NGHỀ NGHIỆP

Tôi mong muốn tìm kiếm một công việc ổn định, lâu dài trong mảng biên phiên dịch tiếng Thái. Nơi mà tôi sẽ sử dụng được những kiến thức, kỹ năng và kinh nghiệm đã tích lũy để phát triển bản thân cũng như đóng góp vào sự tăng trưởng và cải tiến của công ty trong thời gian tới.

VỊ TRÍ ỨNG TUYỂN

· Vi trí ứng tuyển: Biên – phiên dịch tiếng Thái.

KINH NGHIỆM

Toàn thời gian:

Sales – văn phòng (7/2015 – 7/2017): giữ chức vụ Sales Executive (Thailand Market – Inbound Department) tại Công ty Du lịch VIETRAVEL – TP.HCM

Bán thời gian:

- · Biên phiên dịch (2013-2015): biên phiên dịch tự do tại một số sự kiện như:
 - Triển lãm Quốc tế về Công cụ Máy móc và Giải pháp Gia công Kim loại (Metalex)
 - Triễn lãm Thương Hiệu Hàng đầu Thái Lan (Top Thai Brands)
 - Ngày hội mua sắm hàng Thái Lan
 - Dịch tài liệu về thực phẩm chức năng, chăm sóc sức khỏe,...
- · Admin (2014-2015): cho công ty chuyên về công cụ, máy móc gia công kim loại Jaimac (Thái Lan)
- · Dạy học (2014-2016): dạy kèm tiếng Thái cho người Việt tại TP.HCM

THẾ MẠNH

- · Tân tâm, linh hoat, chủ đông học hỏi, cẩn thân và tuân thủ thời gian trong công việc.
- Thích nghi, hòa nhập nhanh với nhiều môi trường làm việc khác nhau.
- · Chiu được áp lực trong công việc.
- · Giao tiếp, biên-phiên dịch tiếng Thái.

KỸ NĂNG

- Kỹ năng Word, Excel, Power Point, Internet: kinh nghiệm được tích lũy qua các công việc như giao dịch mail với đối tác, thiết kế chương trình du lịch, báo cáo công việc, tính giá tour, quảng bá sản phẩm, truyền thông qua facebook...
- Kỹ năng giao tiếp được phát triển qua những kinh nghiệm công việc: sales, phiên dịch, day học, các dư án – kế hoach tại công ty,...
- · Kỹ năng làm việc nhóm và tương tác giữa các thành viên khi làm việc nhóm.
- · Kỹ năng làm việc độc lập.

HOC VẤN

- · Cử nhân Ngành Thái Lan Học, Khoa Đông Phương Học, Trường Đại học Khoa học Xã hội và Nhân văn Tp. Hồ Chí Minh (2015)
- · Bằng: Khá (điểm trung bình: 7.8)
- Học bổng: Khóa đào tạo ngắn hạn tại Trường Đại Học Srinakharinwirot Bangkok (Thái Lan)
- Ngoại ngữ:
 - Tiếng Thái (nghe, nói, đoc, viết): thành thao
 - Tiếng Anh (nghe, nói, đoc, viết): khá

SỞ THÍCH

- · Du lịch tự túc
- · Nghe nhạc Big Bang và xem phim Hàn Quốc
- · Đọc sách về kỹ năng sống và tiểu thuyết

THÔNG TIN THAM KHẢO

- Thầy Lê Trần Mạc Khải Giảng viên Trường Đại học KHXH & NV TP.HCM
 Điện thoại liên hệ: 01688.167.030
 E-mail: police82vn@gmail.com
- · Chị Nguyễn Thị Thu Thảo Sales Manager of Thailand Market (Inbound) công ty Du lịch Vietravel

Điện thoại liên hệ: 0931.819.948 E-mail: thuthao0606@gmail.com